臺灣士林地方法院民事裁定　　　　　 100年度司家聲字第13號
聲　請　人　臺北市政府
法定代理人　郝龍斌　　
相　對　人　鄭○○　　 姓名.
法定代理人　單△△　　 姓名.
上列聲請人聲請處遇安置事件，本院裁定如下：
    主   文
鄭○○（姓名、年籍詳卷）應安置於中途學校施以特殊教育。
聲請程序費用由聲請人負擔。
    理   由
一、按兒童或少年因從事性交易或有從事之虞，經法院依兒童及
    少年性交易防制條例第16條裁定將其交付主管機關安置於緊
    急收容中心者，主管機關應於2 週至1 個月內向法院提出觀
    察輔導報告及建議處理方式並聲請法院裁定，而法院依審理
    之結果，認該兒童或少年有從事性交易者，除有第18條第2
    項第1 至第7 款情形之1 者外，應裁定將其安置於中途學校
    ，施予2 年之特殊教育，兒童及少年性交易防制條例第17條
    第1 項、第18條第2 項分別定有明文。
二、本件聲請意旨略以：經查相對人目前為國中八年級學生。但
    自就讀國中之後，經常出現蹺課及蹺家行為，98年時曾蹺家
    長達10個月，且多次遭校方通報中輟，就學及生活狀況均不
    穩定，此次相對人因蹺家在外，為維持生活所需，而從事應
    召工作遭警方循線查獲。查相對人與家人間關係疏離，生活
    重心均以朋友為重，期待追求獨立自主的生活方式，但因年
    紀尚小，在判斷及控制能力較為薄弱，對於未來生活亦缺乏
    明確的規劃及方向。相對人從小生長在單親家庭，因父母均
    忙於工作及自身事物，親子間關係較為疏離，加上母親因本
    身工作關係，導致相對人對於工作產生錯誤的連結及認知，
    雖然母親努力彌補早年未能照顧相對人的遺憾，但因缺乏適
    當的管教技巧，與相對人互動時多採取強制的管教方式，母
    女間關係緊張、衝突，導致相對人近年來蹺家行為更加嚴重
    ，母親已無力約束相對人之行為，家庭現階段可發揮的約束
    管教功能較為有限，因相對人年紀尚小，自控能力薄弱，未
    來再次蹺課、蹺家的可能性極高，返家無法達到穩定生活的
    目的，故狀請貴院依同條例第18條第2 項將相對人安置中途
    學校，透過規律穩定的生活環境，協助相對人完成國中義務
    教育及提升判斷控制能力，並協助提升母親的親職功能重建
    親子關係，以維少年利益等語。
三、本件聲請人主張相對人為未滿18歲之少年，常離家、蹺課在
    外遊蕩，並與人從事性交易行為等情，已據聲請人提出本院
    100 年度司護字第20號民事裁定、臺北市政府社會局觀察輔
    導報告書、臺北市展望家園個案短期觀察紀錄及生活輔導觀
    察紀錄表、調查筆錄、新北市性交易個案家庭訪視報告書等
    件為證，堪信聲請人主張相對人有從事性交易行為為真正。
    本院因認相對人對兩性之態度、生活及價值觀不健全，而其
    年紀尚輕，對是非的分辨能力不足，性觀念及自我尊重、自
    我保護觀念薄弱，且相對人現階段家庭功能又不彰，無法有
    效管理及約束，顯見內在及外在環境，對現階段之相對人均
    不利，為使相對人得以匡正，並使相對人獲得長期安定之環
    境，重新學習正確價值、是非觀及重建親子互動關係，並斟
    酌相對人之最佳利益，認此一建議應屬合法妥適，爰依兒童
    及少年性交易防制條例第18條第2 項規定，將相對人安置於
    中途學校施以特殊教育。
四、依兒童及少年性交易防制條例第18條第2 項，非訟事件法第
    21條第1 項前段，裁定如主文。
五、如不服本裁定，應於裁定送達後10日內，以書狀向本院提出
    抗告狀，並繳納抗告費新臺幣1,000元。
中    華    民    國   100    年    5     月    27    日
                  家事庭司法事務官  王政揚